【裁判字號】    97,消債更,582
【裁判日期】    971223
【裁判案由】    更生事件
【裁判全文】
臺灣板橋地方法院民事裁定          97年度消債更字第582號
聲  請  人  甲○○
代  理  人  黃金洙律師
上列當事人聲請消費者債務清理事件，本院裁定如下：
    主  文
債務人甲○○自中華民國九十七年十二月二十三日下午四時起開
始更生程序。
本件得由司法事務官進行更生程序。
    理  由
一、按法院開始更生程序之裁定，應載明其年、月、日、時，並
    即時發生效力；又法院裁定開始更生或清算程序後，得命司
    法事務官進行更生或清算程序，消費者債務清理條例第45條
    第1 項、第16條第1 項前段分別定有明文。
二、本件聲請意旨略以：聲請人因有不能清償債務情事，民國（
    下同）95年間依中「華民國銀行公會會員辦理消費金融案件
    無擔保債務協商機制」，與最大債權銀行中國信託商業銀行
    達成分期還款協議，同意自95年9 月起，每月償還新臺幣（
    下同）20,756元，聲請人自95年9 月起至95年12月止均依約
    履行。聲請人係計程車司機，因罹患心臟方面疾病「失天性
    主動脈縮窄」而領有重大傷病卡，於95年協商當時，聲請人
    每月收入約5.5 萬元至6 萬元不等，然每月油錢、靠行費及
    派遣服務費等必要開支即高達28,200元至31,200元。惟銀行
    公會之協商還款金額每月即高達20,756元，以聲請人之收入
    扣除職業之必要開支及協商還款金額後，餘款根本不足支應
    聲請人一家三口日常必要生活開支，唯有靠親友接濟、參與
    民間合會等方式支應，即便參與協商，日常生活仍入不敷出
    。且聲請人因「升主動脈瘤」、「主動脈瓣閉鎖不全」等疾
    病於96年1 月間再度住院進行手術，96年2 月3 日始出院，
    醫囑並要聲請人在家休養，不宜過度勞動，是聲請人因此喪
    失收入來源，加之本來經濟狀況即不允許聲請人按月償還上
    述協商還款金額，不得已而毀諾，自屬因不可歸責於己之事
    由致履行顯有重大困難之情形，爰請求裁定准予更生等語。
三、經查，聲請人主張之上開事實，業據其提出無擔保債務還款
    計劃表、債權人清冊、財團法人金融聯合徵信中心綜合信用
    報告（已註記曾經參與銀行公會協商；目前狀態「毀諾」）
    、財政部臺灣省北區國稅局財產歸屬資料清單、95暨96年度
    綜合所得稅各類所得資料清單、協商還款明細、亞東紀念醫
    院外科手術記錄、診斷證明書及醫療費用收據等為證。此外
    ，本件又查無聲請人有消費者債務清理條例第6 條第3 項、
    第8 條或第46條各款所定駁回更生聲請之事由存在，是本件
    更生聲請，應屬有據，並依首開規定命司法事務官進行本件
    更生程序，爰裁定如主文。
中    華    民    國    97    年    12    月    23    日
                    民事第二庭    法  官  鍾啟煌
上為正本係照原本作成
本件不得抗告
本裁定已於97年12月23日下午4 時公告
中    華    民    國    97    年    12    月    23    日
                                  書記官  張國仁


司法院資訊處製作；財團法人民間司法改革基金會備份。
